【裁判字號】    94,上,647
【裁判日期】    951226
【裁判案由】    返還共有物等
【裁判全文】
臺灣高等法院民事判決                   94年度上字第647號
上  訴  人  卯○○
訴訟代理人  黃○○
上  訴  人  乙○○
            Ｇ○○
前列1人
訴訟代理人  戊○○
上  訴  人  辛○○(庚○○之繼承人及承受訴訟人)
            己○○(庚○○之繼承人及承受訴訟人)
            寅○○
            丁○○○
            壬○○
            Ｈ○○
            子○○
            Ｆ○○
            午○○
            亥○○
            Ｊ○○
            丑○○
前列1人
訴訟代理人  未○○
上  訴  人  Ａ○○
            申○○
            玄○○
            酉○○
            Ｄ○○
            宙○○
前列1人
訴訟代理人  宇  ○
上  訴  人  辰○○
            癸○○
            地○○
            Ｉ○○
前列25人共同
訴訟代理人  張麗真律師
被上訴人    天○○
            楊金士
                        樓
            丙○○
                        樓
            甲○○
            戌○○
            巳○○
            Ｂ○○
                        樓
前列6人共同
訴訟代理人  陳國雄律師
前列6人共同
複代理人    劉宏邈律師
            孫瑜凰律師
被上訴人    Ｃ○○○
前列1人
訴訟代理人  胡坤佑律師
上列當事人間請求返還共有物等事件，上訴人對於中華民國94年
6月6日臺灣臺北地方法院93年度訴字第2263號第一審判決提起上
訴，上訴人為訴之追加，本院於95年12月19日言詞辯論終結，判
決如下：
    主  文
上訴及追加之訴均駁回。
第二審訴訟費用由上訴人連帶負擔。
    事實及理由
甲、程序方面：
一、上訴人追加系爭房屋後來之買受人Ｉ○○為上訴人並依侵權
    行為及不當得利關係而為請求，被上訴人表示同意，並追加
    訴之聲明，經被上訴人同意，依法應予准許。
二、上訴人庚○○於94年1月29日死亡，辛○○、林欣瑜為其繼
    承人，有戶籍謄本及繼承系統表可稽（本院卷3，141至142
    頁），經聲明承受訴訟，應予准許。
三、按擴張或減縮應受判決事項之聲明，或請求之基礎事實同一
    者，依民事訴訟法第446條第1項及同法第255條第1項第2款
    、第3款之規定，縱於訴狀送達後，原告仍得將原訴變更或
    追加他訴，無須得被告同意。本件被上訴人本於侵權行為及
    不當得利之同一法律關係，擴張利息請求如先位聲明所示之
    金額，並追加備位之訴，請求如備位之訴所示之金額，依上
    開規定，被上訴人為訴之追加，應予准許。
四、被上訴人天○○未於言詞辯論期日到場，經核並無民事訴訟
    法第386條所列各款情事，爰依上訴人之聲請，由其一造辯
    論而為判決。
乙、實體方面：
一、上訴人起訴主張：其等為門牌號碼台北市○○○路○段248巷
    1、3、5、7、9號雅典花園別墅之地下層，即台北市○○段○
    ○段3711建號（下稱系爭地下室）之共有人，而被上訴人等
    未經系爭地下室全體共有人同意，即將地下室編號1一編號8
    之區域作為停車位使用（下稱系爭8個停車位），或以每月
    新台幣（下同）8千元之租金出租他人使用。上訴人申○○
    、玄○○等2人與其前手之不動產買賣契約書及上訴人宙○
    ○之不動產權利移轉證明書均未訂有關於系爭地下室之分管
    協議，是上訴人等為不知有分管之善意第三人，亦無可得而
    知之情況，自不受分管協議之拘束。又系爭地下室之總面積
    為481.54平方公尺，被上訴人等8人所占停車位面積合計有
    98平方公尺，加上所需迴轉車道及迴轉空間，每一車位須再
    增加13坪（約43平方公尺），縱扣除重複使用之一半迴車道
    及迴轉空間面積，被上訴人等8人使用之面積亦有270平方公
    尺，惟被上訴人等8人之持分合計僅有1萬分之1614，換算渠
    等應有部分面積亦僅為77.7平方公尺，上訴人及其他共有人
    不可能在未收租金之情況下，同意被上訴人等使用超過渠等
    應有部分之範圍，益證系爭地下室共有人間就系爭八個停車
    位並未約定由被上訴人等人無償分管使用。被上訴人等無權
    占有系爭停車位，除侵害上訴人及其他共有人之所有權外，
    並獲有相當於租金之利益，爰依侵權行為及不當得利之法律
    關係，訴請被上訴人給付賠償損害金。並先位聲明：
    (一)原判決廢棄。(二)上廢棄部分：1.被上訴人甲○○應給付
    216,300元於上訴人及其他全體共有人並自民國93年1月1日
    起至清償日止按年息5%計算之利息。2.被上訴人丙○○應給
    付394,860元於上訴人及其他全體共有人並自民國93年1月1
    日起至清償日止按年息5%計算遲延利息。3.被上訴人Ｂ○○
    應給付394, 860元於上訴人及其他全體共有人並自民國93年
    1月1日起至清償日止按年息5%計算遲延利息。4.被上訴人天
    ○○應給付195,900元於上訴人及其他全體共有人並自民國
    93年1月1日起至清償日止按年息5%計算遲延利息。5.被上訴
    人巳○○應給付394,860元於上訴人及其他全體共有人並自
    民國93年1月1日起至清償日止按年息5%計算遲延利息。
    6.被上訴人楊金士應給付369,720元於上訴人及其他全體共
    有人並自民國93年1月1日起至清償日止按年息5%計算遲延利
    息。7.被上訴人戌○○應給付394,860元於上訴人及其他全
    體共有人並自民國93年1月1日起至清償日止按年息5%計算遲
    延利息。8.被上訴人徐鳳嬌應給付31,740元於上訴人及其他
    全體共有人並自民國93年1月1日起至清償日止按年息百分之
    5計算之利息。備位聲明：(一)原判決廢棄。(二)上廢棄部分：
    1.被上訴人甲○○應給付上訴人如辯論意旨狀附表１所示金
    額並自民國93年1月1日起至清償日止按年息5%計算之利息。
    2.被上訴人曲新泰應給付上訴人如辯論意旨狀附表２所示金
    額並自民國93年1月1日起至清償日止按年息5%計算遲延利息
    。3.被上訴人Ｂ○○應給付上訴人如辯論意旨狀附表３所示
    金額並自民國93年1月1日起至清償日止按年息5%計算遲延利
    息。4.被上訴人天○○應給付上訴人如辯論意旨狀附表４所
    示金額並自民國93年1月1日起至清償日止按年息5%計算遲延
    利息。5.被上訴人巳○○應給付上訴人如辯論意旨狀附表５
    所示金額並自民國93年1月1日起至清償日止按年息5% 計算
    遲延利息。6.被上訴人楊金士應給付上訴人如辯論意旨狀附
    表６所示金額並自民國93年1月1日起至清償日止按年息5%計
    算遲延利息。7.被上訴人戌○○應給付上訴人如辯論意旨狀
    附表７所示金額並自民國93年1月1日起至清償日止按年息5%
    計算遲延利息。8.被上訴人徐鳳嬌應給付上訴人如辯論意旨
    狀附表８所示金額並自民國93年1月1日起至清償日止按年息
    5%計算遲延利息。（上訴人先位之訴逾上開請求部分，經原
    判決駁回後，上訴人並未聲明不服，此部分判決已告確定。
    ）
二、被上訴人天○○未於言詞變論期日到庭，據其於以前到庭及
    於原審與被上訴人楊金士、丙○○、甲○○、戌○○、巳○
    ○、Ｂ○○等辯稱：雅典花園別墅係73年11月間興建完成，
    在興建之初即以「預購房地契約書」將各該區分所有部分出
    售，該「預購房地契約書」第3條及第15條分別約明：系爭
    地下室（不含Ｂ特、Ｆ特車位）及屋頂使用戶，應於防空避
    難、平日抄錄水電錶，修繕或其他緊急需要時，開放使用，
    並應允許其他住戶或必要人員通過；本約之一切權利及義務
    規定，對甲、乙雙方之受讓人與繼承人具有同等約束力，且
    不得以各戶與其前手之原因作為抗辯事由等語。因此，雅典
    花園別墅之區分所有權人均已同意「地下室Ｂ特、Ｆ特車位
    」部分約定由被上訴人專用，並不屬於開放予全體共有人使
    用部分，得由被上訴人自行就該部分予以分管，並加以管理
    、使用、收益，且使上訴人、其他雅典花園別墅住戶及被上
    訴人就系爭地下室擁有之產權，無論係原始承購戶或由前手
    之區分所有權人輾轉買得，於各自受讓不動產所有權時，均
    早已知悉或可得知悉上開有關系爭地下室分管協議存在，自
    應受該分管協議效力之拘束。被上訴人甲○○之前手張家麗
    、被上訴人天○○及Ｃ○○○、上訴人卯○○、王瑞村、Ｇ
    ○○、庚○○、午○○、寅○○等人亦均為原始起造人、上
    訴人Ｄ○○為原始起造人Ｅ○○之子。上訴人在當初購屋時
    即經由建商為媒介，以預售屋購買契約之約定，同意系爭地
    下室車位部分為約定專用，而與其他區分所有權人成立分管
    契約。被上訴人等8人確係基於原始取得或依分管契約而有
    權使用系爭八個停車位。被上訴人楊金士、丙○○、甲○○
    、戌○○、巳○○、Ｂ○○並聲明：(一)駁回上訴。(二)如受不
    利判決願供擔保請准免為假執行之宣告。
三、被上訴人Ｃ○○○辯稱：除援用上開被上訴人天○○、楊金
    士、丙○○、甲○○、戌○○、巳○○、Ｂ○○等七人之抗
    辯外，被上訴人之前手占有系爭地下室之停車位有正當權源
    ，並非無權占有，且上訴人等人多已取得雅典花園別墅之區
    分所有權十多年，甚至近二十年，對此分管之事實及約定知
    之甚明，而被上訴人所分管之編號8號停車位，一向由被上
    訴人占有以停放汽車，亦為上訴人所明知，上訴人不能推諉
    不知或無可得知有分管協議存在，上訴人自應受此分管協議
    之拘束等語。並聲明：駁回上訴。
四、兩造不爭執之事項：
    兩造均為系爭地下室之共有人，而被上訴人等8人則分別為
    系爭8個停車位之現在占有人，且均自88年1月1日使用迄今
    。
五、上訴人主張：被上訴人等占有系爭8個停車位係屬無權占有
    ，並獲有相當於租金之利益，其得基於侵權行為及不當得利
    之法律關係，訴請被上訴人給付賠償損害金等語。被上訴人
    辯稱：其等基於分管協議而有權占有系爭停車位，上訴人不
    得請求給付賠償損害金等語。經查：
  (一)按契約固須當事人互相表示意思一致始能成立，但所謂互相
    表示意思一致，不限於當事人直接為之，其經第三人為媒介
    而將當事人互為之意思表示從中傳達而獲致意思表示一致者
    ，仍不得謂契約未成立。公寓大廈之買賣，建商與各承購戶
    分別約定，該公寓大廈之共用部分或其基地之空地由特定共
    有人使用者，除別有規定外，應認共有人間已合意成立分管
    契約。又倘共有人已按分管契約占有共有物之特定部分，他
    共有人嗣後將其應有部分讓與第三人，除有特別情事外，其
    受讓人對於分管契約之存在，通常即有可得而知之情形，而
    應受分管契約之拘束。
  (二)上訴人主張：上訴人申○○、玄○○等二人與其前手之不動
    產買賣契約書，以及上訴人宙○○之不動產權利移轉證明書
    ，均未訂有關於系爭地下室之分管協議等語。查上訴人申○
    ○、玄○○均係於87年購買系爭建物（原審訴字卷，131 至
    168頁），其與前手之不動產買賣契約書固無分管協議之約
    定，惟亦無關於停車位使用之約定，且系爭停車位是否有分
    管協議應視其前手與前前手、第一次不動產登記所有權人或
    原始起造人之不動產買賣契約書而定，而非上訴人與前手之
    不動產買賣契約書，故不應以上訴人與其前手之不動產買賣
    契約書並無分管協議，即認系爭停車位無分管契約之約定。
    又權利移轉證書僅係證明買受人宙○○自領得證書之日起，
    取得不動產所有權，與是否有分管協議無關，自難據此證明
    無分管協議之存在。
  (三)系爭建物之地下室係作為停車場及餐廳使用，使用執照附圖
    明載有6個車位，上訴人所提出之預售屋平面圖標示有9個車
    位，目前則有8個車位等情，業經本院調閱使用執照案卷查
    明屬實，並經原審履勘現場查明在案，有勘驗筆錄可稽（原
    審訴字卷1，66至69頁），且有車位平面圖附卷可証（本院
    卷3，38頁），並為兩造所不爭，可信為真實。
  (四)關於系爭地下室是否可以與主建物分離而單獨移轉共有人之
    應有部分乙節，大安地政事務所函覆本院稱：系爭地下室建
    物第一次登記為張家麗等人共有，土地登記規則94條所稱「
    專有部分」、並非共用部分，使用執照記載該地下室用途為
    「防空避難室兼停車場」，測量成果圖及竣工圖轉繪有停車
    位，惟登記資料上並無記載停車位數，該建物既非屬共用部
    分，不適用土地登記規則第72條規定，故其分割（部分）移
    轉或單獨移轉均核與規定無違等語（本院卷2，153至154頁
    ）。証人即大安地政事務所職員陳愛華亦到庭証稱：「系爭
    建物在登記的時候是以專有部分登記，不是共用部分，依當
    時的規定，防空避難室可以做主建物之登記」、「登記為專
    有，專有就不是共用部分，有可能是共有，本件當時是33人
    共有，但不是屬於共用部分，共用部分也就是共同使用部份
    ，要隨同專有部分移轉，共有的型態則是每一個共有人都可
    以處分自己的持分」、「登記專有就可以單獨移轉」、「專
    有部分就有單獨的所有權。本件這個建號是以專有的型態登
    記。73年登記的時候，33人登記為專有」、「現行土地登記
    規則第82條的規定，區分所有建物的地下層或屋頂突出物，
    非屬共用部分可以單獨編列建號成專有部分」、「專有部分
    不是共用部分，這個建物當時申請登記的時候，並沒有登載
    車位編號，每一個人特定的位置在何處，並沒有明確的劃分
    出來，是共有，不是共用，使用要看分管如何約定」等語（
    本院卷2，207至208頁）。上開證據顯示，系爭地下室係由
    兩造及其他全體共有人專有，不是共用，專有部分可以與建
    物分離而為所有權移轉處分行為。因此，共有專有部分如係
    有分管契約之停車位，得與建物分離而單獨出售他人，買受
    人可以不買受建物而僅買受停車位。
  (五)被上訴人辯稱：系爭8個停車位有分管契約之事實，業據其
    提出被上訴人甲○○之前手即訴外人張家麗以及訴外人許民
    松於72、73年間分別向建商買受雅典花園別墅房地之「預購
    房地契約書」為證，該2份預購房地契約書之第3條、第15條
    均分別約明：「本大樓地上各樓，均有獨立產權，屋頂部份
    由第七樓住戶管理使用，一樓空地可利用部分，則由一樓住
    戶管理使用。地下室（不含Ｂ特、Ｆ特車位）及屋頂使用戶
    ，應於防空避難、平日抄錄水電錶，修繕或其他緊急需要時
    ，開放使用，並應允許其他住戶或必要人員通過」、「本約
    之一切權利及義務規定，對甲、乙雙方之受讓人與繼承人具
    有同等約束力，且不得以各戶與其前手之原因作為抗辯事由
    」（原審調解卷，92、94頁；原審訴字卷1，148、154頁）
    。訴外人張家麗與其前手之預購房地契約書亦註明：「73年
    9 月6日收車位1號價款新臺幣25萬元」等語（原審調解卷，
    96 頁）。但許民松與其前手之預購房地契約書則無關於停
    車位及價金之記載（原審訴字卷1，147至154頁）。上開證
    據顯示，被上訴人甲○○、訴外人張家麗及許民松等雅典花
    園別墅房地之承購戶，於該建物為建造完成而為預購時，即
    已同意就系爭地下室之「Ｂ特、Ｆ特車位」部分，由特定之
    共有人管理使用，且該地下室原則上不供其他住戶使用，其
    他住戶僅能於防空避難、平日抄錄水電錶、修繕、其他緊急
    需要、或通過時始能使用。
  (六)系爭別墅有ＡＢＣＤＥ棟、Ｇ棟、Ｆ棟等三棟房屋，Ｆ棟在
    延吉街，Ｇ棟在忠孝東路，ＡＢＣＤＥ棟是共用一個地下室
    等情，為兩造所不爭（本院卷3，44頁）。被上訴人主張：
    Ｅ棟的停車位就是廣告圖的Ｆ棟，雅典花園只有一個地下室
    等語。上訴人雖主張：Ｆ特不在ＡＢＣＤＥ棟下面，不知Ｇ
    棟有沒有停車位，廣告圖沒有標示是否全部是Ｆ棟，看不出
    來停車位在那裡，事實上停車位在ＡＢＣＤＥ棟下面，預售
    合約寫Ｆ棟停車位，沒有寫ＡＢＣＤＥ停車位等語。惟查Ｆ
    棟沒有停車位，只有ＡＢＣＤＥ棟有停車位乙節，為兩造所
    不爭（本院卷3，44至45頁）。Ｆ棟既無停車位，僅ＡＢＣ
    ＤＥ棟有停車位，上訴人未能提出證據足證Ｇ棟有停車位，
    應認被上訴人主張：系爭預售屋廣告平面圖上之車位即為系
    爭停車位，上開契約所稱之Ｆ特車位亦為系爭車位等語，為
    可採信。
  (七)其他被上訴人雖未能提出其前手向建商買受之契約以證明其
    所使用之車位有分管契約存在，但已提出其向前手購買系爭
    停車位之契約書為證（原審訴字卷1，156至164頁），該契
    約書上並有購買停車位之記載。查系爭住戶數30餘戶，停車
    位數不到10個，許多個住戶並無停車位乙節，為兩造所不爭
    。而系爭地下室雖係由33人共有，但該地下室並非由共有人
    共用，而是由每位共有人就其共有部分有專有權利，得與主
    建物分離而單獨移轉所有權等情，已如前述。系爭地下室之
    預售屋廣告平面圖上既有停車位及餐廳之記載（本院卷3，
    38 頁），復登記為專有部分而不是共用部分，被上訴人已
    提出上開張家麗及許民松等原始起造人之「預購房地契約書
    」，契約書第3條及第15條均記載承購戶即建商同意就系爭
    地下室之「Ｂ特、Ｆ特車位」部分由特定之共有人管理使用
    ，且該地下室原則上不供其他住戶使用，其他住戶僅能於防
    空避難、平日抄錄水電錶、修繕、其他緊急需要、或通過時
    始能使用等語。上訴人雖提出並無分管契約記載之買賣契約
    書為證（原審訴字卷1，129至139頁），惟該契約書均非預
    購買賣契約書，而係於系爭建物建成數年後輾轉買受者，不
    能證明無分管契約存在，已如前述。被上訴人主張上訴人卯
    ○○、乙○○、Ｇ○○、庚○○ (已死亡)、寅○○、午○
    ○、丁○○○等及上訴人Ｄ○○之父Ｅ○○與許民松相同，
    均為該建物之原始起造人乙節，業據其提出建物測量成果圖
    為證（原審訴字卷1，146頁），復有系爭地下室建物登記謄
    本載明「第一次登記」在卷可佐（原審調解卷，13、14頁）
    ，上訴人對此並未加以爭執。上訴人卻未能提出任何原始起
    造人或其他人與建商成立之預購房地契約書以證明其上並無
    記載地下室分管契約之事實，應以上訴人所提之上開預購房
    地契約書認定有無分管契約之事實。再者，系爭停車位自73
    年年間建造完成迄今均由被上訴人或其前手占有使用，包括
    上訴人在內之其他共有人從未占有使用該停車位乙節，為兩
    造所不爭。上訴人等23住戶於該屋建成後約20年始於93年間
    才提起本件訴訟，爭執被上訴人之使用權，其餘非兩造之無
    車位住戶，迄今仍未因爭執被上訴人之使用權而涉訟，系爭
    建物建成之初，衡情已有分管契約存在，其他無車位住戶才
    於入住剛完工之房屋時，未爭執特定共有人之系爭車位使用
    權。此外，大樓停車位有一定之價格，故建商或分得車位之
    地主通常會加以出售牟利，且大樓停車位通常均由特定承購
    人購買使用，很少未單獨出售車位而由全體共有人共同使用
    。縱有少數未單獨出售車位而應由全體共同使用之情形，在
    車位極少住戶眾多情況，通常建商或住戶間於建物啟用時或
    啟用後不久應有如何使用系爭車位之約定，以杜爭議。上訴
    人既未能提出證據證明全體住戶或住戶與建商間有系爭車位
    應如何由共有人使用之約定或合意，衡情系爭車位係由建造
    該建物之建商或分得車位之地主售予特定人使用。綜合上開
    證據，應認系爭建物之建商與各承購戶間，已分別約訂系爭
    停車位並非由共有人共用，而係由特定共有人使用，依上開
    說明，共有人間已合意成立分管契約。因此，被上訴人辯稱
    ：雅典花園別墅之住戶於購買之初，即有同意就系爭地下室
    之「Ｂ特、Ｆ特車位」部分歸由渠等使用之分管契約等語，
    應可採信。
  (八)上訴人又主張：被上訴人等所占停車位面積合計有98平方公
    尺，惟渠等持分合計僅1萬分之1614，換算面積僅77.7平方
    公尺，上訴人及其他共有人不可能在未收租金之情況下，即
    同意被上訴人等人使用超過渠等應有部分之範圍等語。惟按
    分管契約係指共有人間約定各自分別占有共有物之特定部分
    而為管理之契約，在約定此項分管契約時，各共有人依分管
    契約占有共有物之特定部分，不以按應有部分比例計算者為
    限，較應有部分換算為多或為少者，均無不可，甚或將其應
    有部分讓與第三人，其分管契約，對於受讓人仍繼續存在。
    故分管契約所定各共有人得分別管理使用之特定部分，本不
    以按各共有人應有部分之比例計算之必要，上訴人主張被上
    訴人等所占停車位面積已逾渠等按應有部分計算之範圍，其
    不可能同意被上訴人等人使用云云，並無可採。
  (八)上訴人雖主張：其就前開系爭地下室停車位之分管契約毫不
    知情，亦無可得而知之情形，不應受其拘束等語。惟查被上
    訴人主張上訴人卯○○、乙○○、Ｇ○○、庚○○ ( 已死
    亡)、寅○○、午○○、丁○○○等及上訴人Ｄ○○之父Ｅ
    ○○，均為該建物之原始起造人，已如前述，其等與訴外人
    張家麗、許民松二人均同為向雅典花園別墅建商購買預售屋
    之人，上開系爭地下室之預售屋廣告平面圖上既有停車位之
    記載，其5人並未承購系爭停車位，其對於系爭地下室停車
    位之分管協議，不能諉為不知。其他上訴人基於買賣或拍賣
    而取得系爭地下室之應有部分，然系爭地下室於73年間即已
    興建完成，該地下室之出入口接鄰街道，為一平面坡道，如
    面對該出入口向內觀望，明顯可見其內有汽車停放，有被上
    訴人提出之系爭地下室出入口外觀照片為證（原審訴字卷1
    ，165、166頁），上訴人等對於系爭地下室內設有停車位應
    係公開之事實，不能認為有無法知悉或知悉上之困難之情形
    。再者，不動產價值昂貴，依一般買賣不動產之習慣，買受
    人於購買前，對該不動產之位置、現況、使用情形及有無停
    車位等權利義務關係，鮮有不進行調查了解者，且停車位之
    有無更關係到買賣價金之高低，通常停車位須購買才可使用
    ，是上訴人等購買系爭地下室上層之各該區分所有建物時，
    就系爭地下室內設有停車位，且由特定住戶使用中有分管契
    約之事實，實難諉為不知。故上訴人等主張其等不知有上開
    分管契約之存在，亦無可得而知之情況云云，無可採信。
  (九)系爭停車位既有分管契約存在，被上訴人及其前手已按分管
    契約占有系爭停車位，被上訴人及其他後受讓系爭地下室應
    有部分之共有人，對於分管契約之存在，有明知或通常即有
    可得而知之情形，而應受分管契約之拘束。被上訴人本於分
    管契約而占有系爭停車位，即有占有之正當權源，既非無權
    占有，亦非不當得利，且不構成侵權行為。退步而言，縱使
    被上訴人不屬分管契約所約定之使用權人而有無權占有系爭
    車位之情形，得行使不當得利及侵權行為請求權者，係得依
    分管契約而使用停車位之人，上訴人既未主張並證明其得依
    分管契約使用系爭停車位，其不得對被上訴人行使侵權行為
    及不當得利損害賠償請求權。上訴人既未能提出證據足證其
    得使用系爭停車位之權利且其得使用之停車位遭被上訴人無
    權占用等事實，其基於侵權行為及不當得利之法律關係，訴
    請被上訴人給付賠償損害金，即非正當，不能准許。
六、從而上訴人等基於侵權行為及不當得利之法律關係，先位之
    訴請求被上訴人給付上訴人與全體共有人如先位聲明所示之
    金額，備位之訴請求被上訴人給付上訴人如備位聲明所示之
    金額，均為無理由，應予駁回。原審為上訴人敗訴之判決，
    及駁回其假執行之聲請，並無不合。上訴意旨指摘原判決不
    當，求予廢棄改判，為無理由，應予駁回。
七、本件事證已臻明確，兩造其餘主張與舉證，無一一論列之必
    要，併此敘明。
丙、據上論結，本件上訴及追加之訴均為無理由，依民事訴訟法
    第385條第1項前段、第449條第1項、第85條第2項，判決如
    主文。
中    華    民    國    95    年    12    月    26    日
                    民事第五庭
                        審判長法  官  林丁寶
                              法  官  蔡芳齡
                              法  官  高鳳仙
正本係照原本作成。
如不服本判決，應於收受送達後20日內向本院提出上訴書狀，其
未表明上訴理由者，應於提出上訴後20日內向本院補提理由書狀
（均須按他造當事人之人數附繕本）上訴時應提出委任律師或具
有律師資格之人之委任狀；委任有律師資格者，另應附具律師資
格證書及釋明委任人與受任人有民事訴訟法第466條之1第1項但
書或第2項（詳附註）所定關係之釋明文書影本。
中    華    民    國    95    年    12    月    27    日
                              書記官  黃慶霽
附註：
民事訴訟法第466條之1（第1項、第2項）：
對於第二審判決上訴，上訴人應委任律師為訴訟代理人。但上訴
人或其他法定代理人具有律師資格者，不在此限。
上訴人之配偶、三親等內之血親、二親等內之姻親，或上訴人為
法人、中央或地方機關時，其所屬專任人員具有律師資格並經法
院認為適當者，亦得為第三審訴訟代理人。


司法院資訊處製作；財團法人民間司法改革基金會備份。
